【裁判字號】    97,易,7
【裁判日期】    970122
【裁判案由】    毒品危害防制條例
【裁判全文】
臺灣高雄地方法院刑事判決                 97年度易字第7號
公  訴  人  臺灣高雄地方法院檢察署檢察官
被      告  甲○○
                      號
                    （現於台灣高雄監獄執行中）
上列被告因違反毒品危害防制條例案件，經檢察官提起公訴（96
年度毒偵字第9374號），被告於本院準備程序為有罪之陳述，經
裁定依簡式審判程序審理，本院判決如下：
    主  文
甲○○施用第二級毒品，累犯，處有期徒刑柒月。
    事  實
一、甲○○前於民國83年間因竊盜、違反麻醉藥品管理條例及贓
    物等案件，分別經本院以83年度訴字第2460號判決判處有期
    徒刑8 月、以83年度易字第4641號判決判處有期徒刑8 月、
    以83年度易字第6314號判決判處有期徒刑7 月、4 月，應執
    行有期徒刑10月確定，並經合併定應執行刑有期徒刑2 年，
    於84年10月24日假釋出監（下稱「第1 次假釋」）。復於85
    年間因竊盜等案件，經臺灣高等法院高雄分院以86年度上易
    字第438 號判決各判處有期徒刑3 年、10月，應執行有期徒
    刑3 年8 月確定，並與上開第1 次假釋經撤銷後之殘刑有期
    徒刑8 月8 日接續執行，於91年2 月15日假釋出監（下稱「
    第2 次假釋」）。再於92年間因竊盜案件，經本院以92年度
    易字第1176號判決判處有期徒刑1 年，經上訴後，復於臺灣
    高等法院高雄分院92年度上易字第1284號案件審理中撤回上
    訴而確定，而與上開第2 次假釋經撤銷後之殘刑有期徒刑1
    年4 月14日接續執行，於95年1 月23日再度假釋出監並付保
    護管束，甫於同年3 月5 日保護管束期滿且假釋未經撤銷而
    執行完畢。另其於92年間因施用毒品案件，經本院裁定送觀
    察、勒戒後，認有繼續施用毒品之傾向，經本院以92年度毒
    聲字第2639號裁定令入戒治處所施以強制戒治，嗣經停止戒
    治並付保護管束，於93年4 月22日保護管束期滿而強制戒治
    執行完畢釋放，並由臺灣高雄地方法院檢察署檢察官以93年
    度戒毒偵字第348 號不起訴處分確定。詎其仍不知悔改並戒
    除毒癮，明知甲基安非他命業經公告為毒品危害防制條例第
    2 條第2 項第2 款所列管之第二級毒品，不得非法持有、施
    用，竟仍於強制戒治執行完畢釋放後5 年內，基於施用第二
    級毒品甲基安非他命之犯意，於96年8 月25日凌晨3 時許，
    在其高雄市左營區○○○路442 巷62號住處內，以將第二級
    毒品甲基安非他命置於玻璃球上燒烤後吸食其煙霧之方式，
    施用第二級毒品甲基安非他命1 次。嗣於同日凌晨5 時許，
    在高雄市○○區○○街與通昌街街口為警盤查並經其同意採
    尿送驗後，呈安非他命、甲基安非他命陽性反應而查悉上情
    。
二、案經高雄市政府警察局楠梓分局報告臺灣高雄地方法院檢察
    署檢察官偵查起訴。
    理  由
一、按本案被告甲○○所犯係死刑、無期徒刑、最輕本刑為3 年
    以上有期徒刑以外之罪，其於準備程序就前揭被訴事實為有
    罪之陳述，經告以簡式審判程序之旨，並聽取其與公訴人之
    意見後，本院認無不得或不宜改依簡式審判程序進行之情形
    ，爰依刑事訴訟法第273 條之1 第1 項規定，裁定進行簡式
    審判程序，合先敘明。
二、上揭事實，業據被告於本院審理時供承不諱，且被告於96年
    8 月25日9 時35分許採尿送驗結果，確呈安非他命、甲基安
    非他命陽性反應，此有高雄市立凱旋醫院96年9 月3 日編號
    A00000000 號檢驗報告、尿液檢體監管紀錄表各1 份附卷可
    稽，是被告之自白核與事實相符，洵堪採為論罪科刑之依據
    。本案事證明確，被告上開施用第二級毒品犯行，堪以認定
    。
三、第按甲基安非他命為毒品危害防制條例第2 條第2 項第2 款
    所稱之第二級毒品，不得施用、持有。次按觀察、勒戒或強
    制戒治執行完畢釋放後，5 年內再犯第10條之罪者，應依一
    般刑事訴訟程序予以起訴論罪科刑，此觀諸毒品危害防制條
    例第23條第2 項規定自明。本件被告前於92年間因施用毒品
    案件，經本院裁定送觀察、勒戒後，認有繼續施用毒品之傾
    向，經本院以92年度毒聲字第2639號裁定令入戒治處所施以
    強制戒治，嗣經停止戒治並付保護管束，於93年4 月22日保
    護管束期滿而強制戒治執行完畢釋放，並由臺灣高雄地方法
    院檢察署檢察官以93年度戒毒偵字第348 號不起訴處分確定
    ，有臺灣高雄地方法院檢察署刑案資料查註紀錄表、全國施
    用毒品案件紀錄表及臺灣高等法院被告前案紀錄表、在監在
    押全國紀錄表各1 件在卷可參，是被告於上開強制戒治執行
    完畢釋放後5 年內再犯本件施用第二級毒品案件，應依法論
    科。
四、核被告所為，係犯毒品危害防制條例第10條第2 項之施用第
    二級毒品罪。被告持有第二級毒品之低度行為，為施用之高
    度行為所吸收，不另論罪。又被告於83年間因竊盜、違反麻
    醉藥品管理條例及贓物等案件，分別經本院以83年度訴字第
    2460號判決判處有期徒刑8 月、以83年度易字第4641號判決
    判處有期徒刑8 月、以83年度易字第6314號判決判處有期徒
    刑7 月、4 月，應執行有期徒刑10月確定，並經合併定應執
    行刑有期徒刑2 年，於84年10月24日第1 次假釋出監。復於
    85年間因竊盜等案件，經臺灣高等法院高雄分院以86年度上
    易字第438 號判決各判處有期徒刑3 年、10月，應執行有期
    徒刑3 年8 月確定，並與上開第1 次假釋經撤銷後之殘刑有
    期徒刑8 月8 日接續執行，於91年2 月15日第2 次假釋出監
    。再於92年間因竊盜案件，經本院以92年度易字第1176號判
    決判處有期徒刑1 年，經上訴後，復於臺灣高等法院高雄分
    院92年度上易字第1284號案件審理中撤回上訴而確定，而與
    上開第2 次假釋經撤銷後之殘刑有期徒刑1 年4 月14日接續
    執行，於95年1 月23日再度假釋出監並付保護管束，並於同
    年3 月5 日保護管束期滿且假釋未經撤銷而執行完畢，此有
    臺灣高雄地方法院檢察署刑案資料查註紀錄表及臺灣高等法
    院被告前案紀錄表各1 份在卷可考，其於受有期徒刑之執行
    完畢後，5 年內故意再犯本件有期徒刑以上之罪，為累犯，
    應依法加重其刑。爰審酌被告經前開強制戒治執行完畢後，
    於96年間另因施用毒品案件經法院各判處有期徒刑4 月、6
    月確定，其再犯本件施用毒品犯行，顯見其仍未戒除毒癮且
    戒毒之意念非堅，惟念及被告於本院審理時坦承犯行，態度
    尚可，且施用毒品行為，乃屬對其自身健康之戕害行為，及
    其犯罪動機、目的、手段、施用次數等一切情狀，量處如主
    文所示之刑。
據上論斷，應依刑事訴訟法第273 條之1 第1 項、第284 條之1
、第299 條第1 項前段，毒品危害防制條例第10條第2 項，刑法
第11條前段、第47條第1項，判決如主文。
本案經檢察官乙○○到庭執行職務。
中    華    民    國    97    年    1    月    22    日
                  刑事第十四庭  法  官  蔣志宗
以上正本證明與原本無異。
如不服本判決應於收受本判決後10日內向本院提出上訴書狀，並
應敘述具體理由，如未敘述上訴理由者，應於上訴期間屆滿後20
日內補提理由書狀於本院（均須按他造當事人之人數附繕本）「
切勿逕送上級法院」。
中    華    民    國    97    年    1     月    22    日
                                書記官  吳智媚
附錄本件論罪科刑之法條：
毒品危害防制條例第10條
施用第一級毒品者，處 6 月以上 5 年以下有期徒刑。
施用第二級毒品者，處 3 年以下有期徒刑。


司法院資訊處製作；財團法人民間司法改革基金會備份。
